臺灣苗栗地方法院刑事判決
111年度簡上字第78號
上  訴  人  臺灣苗栗地方檢察署檢察官
上  訴  人  
即  被  告  吳昭宏





上列上訴人等因被告公然侮辱案件，不服本院民國111年4月11日
111年度苗簡字第340號第一審簡易判決（聲請簡易判決處刑案號
：110年度偵字第7743號），提起上訴，本院管轄之第二審合議
庭判決如下：
    主  文
上訴均駁回。
    理  由
一、本案經本院審理結果，認原審判決認事用法及量刑均無不當
    ，應予維持，並引用原審刑事簡易判決書暨聲請簡易判決處
    刑書記載之犯罪事實、證據及理由（如附件），及更正、增
    列如下：
　㈠刑事簡易判決書犯罪事實及理由欄二第1行之「阮冠萱」應更
    正為「王琬姿」。
　㈡證據增列「上訴人即被告甲○○（下稱被告）於準備程序及審
    理中之自白」。
二、檢察官上訴意旨略以：被告未謹言慎行逕自在社群網站辱罵
    告訴人王琬姿，其所用之言詞「老處女，還沒死嗎？支持蔡
    英文的一些老處女是社會人渣，快跟蔡陰魂去死吧，還敢發
    話叫人道歉」涉及全台未婚女性，為性別歧視及仇恨性言論
    ，且被告迄未曾向告訴人道歉，亦未與告訴人達成和解，難
    謂犯後態度良好，原審僅論處被告拘役15日，量刑顯屬過輕
    等語（見本院卷第37至38、60、82、88頁）。
三、被告上訴意旨略以：承認原審認定之犯罪事實，僅係酒後失
    言，應非屬以強暴方式犯公然侮辱罪，且已於翌日上午刪除
    貼文，並向告訴人致歉，原審量刑稍微過重，請求從輕量刑
    等語（見本院卷第13、19至20、61、63、82至83、86、88至
    89頁）。
四、量刑之輕重，係事實審法院得依職權自由裁量之事項，茍已
    斟酌刑法第57條各款所列情狀而未逾越法定刑度，則不得遽
    指為違法；又刑罰之量定屬法院自由裁量之職權行使，但仍
    應審酌刑法第57條所列各款事由及一切情狀，為酌量輕重之
    標準，並非漫無限制，在同一犯罪事實與情節，如別無其他
    加重或減輕之原因，下級法院量定之刑，亦無過重或失輕之
    不當情形，則上級法院對於下級法院之職權行使，原則上應
    予尊重（最高法院72年台上字第6696號判例、85年度台上字
    第2446號判決意旨參照）。經查，被告本案所犯刑法第309
    條第1項之公然侮辱罪，法定刑為「拘役或9千元以下罰金」
    ，且原審認被告本案罪證明確，依刑事訴訟法第449條第1項
    前段、第454條第2項規定，以行為人之責任為基礎，審酌被
    告與告訴人為學長、學妹關係，因對於告訴人在社群網站個
    人頁面之發言感到不滿，對告訴人有所不悅即以文字公然侮
    辱告訴人，未尊重他人之名譽法益，兼衡其素行、犯罪動機
    、目的、手段、公然侮辱之文字內容、智識程度、家庭經濟
    生活狀況，及坦承犯行，然未與告訴人達成和解或調解或賠
    償之態度等一切情狀，量處被告拘役15日，並諭知易科罰金
    之折算標準。堪認原審認事用法俱無違誤，且量刑未逾越法
    定刑範圍，並已詳細斟酌刑法第57條各款所列情形，具體說
    明量刑理由，量刑尚屬妥適，未有過重或失輕之不當情形，
    亦無違反罪刑相當、比例、平等原則之濫用權限情事，難謂
    有何違法失當之處。是原審判決經核認事用法未有違誤，量
    刑亦無違法或不當之處，自當予維持。檢察官以原審量刑過
    輕為由提起上訴；被告誤認原審係論以刑法第309條第2項之
    強暴侮辱罪，並以請求從輕量刑為由提起上訴，皆無理由，
    均應予駁回。
據上論斷，應依刑事訴訟法第455條之1第1項、第3項、第368條
、第373條，判決如主文。
本案經檢察官馮美珊聲請以簡易判決處刑，檢察官黃棋安到庭執
行職務。
中　　華　　民　　國　　111 　年　　9 　　月　　28　　日
                  刑事第二庭  審判長  法  官  林卉聆
                                      法  官  陳雅菡
                                      法  官  魏正杰
以上正本證明與原本無異。
不得上訴。
                                      書記官  巫  穎
中　　華　　民　　國　　111 　年　　9 　　月　　28　　日